hr-HR: Umjetnost i zabava > Hobiji i kreativne umjetnosti > Pribor za glazbala i orkestar > Pribor za gudačka glazbala > Pribor za gitare > Žice za gitaru: Žice za akustičnu gitaru; Žice za bas-gitaru; Žice za klasičnu gitaru; Žice za električnu gitaru
pt-PT: Artes e lazer > Passatempos e artes criativas > Acessórios de instrumentos musicais e orquestra > Acessórios de instrumentos de cordas > Acessórios de guitarra > Cordas de guitarra: Cordas de guitarra acústica; Cordas de baixo; Cordas de guitarra clássica; Cordas de guitarra elétrica
es: Arte y ocio > Hobbies y artes creativas > Accesorios para instrumentos musicales y de orquesta > Accesorios para instrumentos de cuerda > Accesorios para guitarra > Cuerdas de guitarra: Cuerdas de guitarra acústica; Cuerdas de bajo; Cuerdas de guitarra clásica; Cuerdas de guitarra eléctrica
sl-SI: Kultura in zabava > Hobiji in ustvarjalne umetnosti > Dodatki za glasbila in orkestre > Dodatki za godala > Dodatki za kitare > Kitarske strune: Strune za akustično kitaro; Strune za bas kitaro; Strune za klasično kitaro; Strune za električno kitaro
zh-CN: 艺术与娱乐 > 爱好/艺术创作 > 乐器与管弦乐队配件 > 弦乐器配件 > 吉他配件 > 吉他弦: 原声吉他弦; 低音吉他弦; 古典吉他弦; 电吉他弦
cs: Umění a zábava > Hobby, hudba a výtvarné umění > Hudební nástroje – příslušenství > Smyčcové nástroje – příslušenství > Kytary – příslušenství > Kytarové struny: Struny pro akustickou kytaru; Struny pro basovou kytaru; Struny pro klasickou kytaru; Struny pro elektrickou kytaru
hu: Művészet és szórakoztatás > Hobbik és kreatív művészet > Hangszer és zenekari kiegészítők > Vonóshangszer-kiegészítők > Gitárkiegészítők > Gitárhúrok: Akusztikusgitár-húrok; Basszusgitár-húrok; Klasszikusgitár-húrok; Elektromosgitár-húrok
ru: Искусство и развлечения > Хобби и творчество > Аксессуары для музыкальных инструментов и игры в оркестре > Аксессуары для струнных инструментов > Аксессуары для гитар > Гитарные струны: Струны для акустических гитар; Струны для бас-гитар; Струны для классических гитар; Струны для электрогитар
de: Kunst & Unterhaltung > Hobby & Kunst > Zubehör für Musikinstrumente > Zubehör für Saiteninstrumente > Gitarrenzubehör > Gitarrensaiten: Saiten für Akustikgitarren; Saiten für Bassgitarren; Saiten für klassische Gitarren; Saiten für E-Gitarren
sk-SK: Umenie a zábava > Záľuby a tvorivé dielne > Príslušenstvo pre hudobné nástroje > Príslušenstvo pre sláčikové nástroje > Príslušenstvo pre gitaru > Gitarové struny: Struny na akustickú gitaru; Struny pre basgitaru; Struny na klasickú gitaru; Struny na elektrickú gitaru
th: ศิลปะและความบันเทิง > งานอดิเรกและศิลปะสร้างสรรค์ > เครื่องดนตรีและอุปกรณ์ออร์เคสตรา > อุปกรณ์เครื่องสาย > อุปกรณ์กีตาร์ > สายกีตาร์: สายกีตาร์โปร่ง; สายกีตาร์เบส; สายกีตาร์คลาสสิก; สายกีตาร์ไฟฟ้า
it: Arte e svago > Hobby e arti creative > Accessori per orchestre e strumenti musicali > Accessori strumenti a corda > Accessori per chitarra > Corde per chitarra: Corde per chitarra acustica; Corde per basso elettrico; Corde per chitarra classica; Corde per chitarra elettrica
zh-TW: 藝術/娛樂 > 嗜好和創作藝術 > 樂器配件 > 弦樂器配件 > 吉他配件 > 吉他弦: 原聲吉他弦; 低音吉他弦; 古典吉他弦; 電吉他弦
tr: Sanat ve Eğlence > Hobiler ve Sanatsal Çalışmalar > Müzik Aleti ve Orkestra Aksesuarları > Telli Çalgı Aksesuarları > Gitar Aksesuarları > Gitar Telleri: Akustik Gitar Telleri; Bas Gitar Telleri; Klasik Gitar Telleri; Elektro Gitar Telleri
lt-LT: Menai ir pramogos > Hobiai ir menai > Muzikos instrumentai ir orkestro priedai > Styginių instrumentų priedai > Gitarų priedai > Gitarų stygos: Akustinių gitarų stygos; Bosinių gitarų stygos; Klasikinių gitarų stygos; Elektrinių gitarų stygos
en: Arts & Entertainment > Hobbies & Creative Arts > Musical Instrument & Orchestra Accessories > String Instrument Accessories > Guitar Accessories > Guitar Strings: Acoustic Guitar Strings; Bass Guitar Strings; Classical Guitar Strings; Electric Guitar Strings
vi: Nghệ thuật và giải trí > Sở thích và nghệ thuật sáng tạo > Phụ kiện dàn nhạc và nhạc cụ > Phụ kiện dành cho nhạc cụ dây > Phụ kiện guitar > Dây đàn guitar: Dây đàn guitar mộc; Dây đàn guitar bass; Dây đàn guitar cổ điển; Dây đàn guitar điện
fi: Taide ja viihde > Harrastukset ja taiteet > Soitin- ja orkesteritarvikkeet > Jousisoitintarvikkeet > Kitaratarvikkeet > Kitaran kielet: Akustisen kitaran kielet; Bassokitaran kielet; Klassisen kitaran kielet; Sähkökitaran kielet
da: Kunst og underholdning > Hobby og håndarbejde > Musikinstrumenter – tilbehør > Strengeinstrumenter – tilbehør > Guitar – tilbehør > Guitar – strenge: Akustiske guitarstrenge; Basguitarstrenge; Klassiske guitarstrenge; Elektriske guitarstrenge
bg-BG: Изкуства и развлечения > Хобита и творчески изкуства > Аксесоари за музикални инструменти и оркестри > Аксесоари за струнни инструменти > Аксесоари за китара > Струни за китара: Струни за акустична китара; Струни за бас китара; Струни за класическа китара; Струни за електрическа китара
el: Τέχνες & Ψυχαγωγία > Χόμπι & Δημιουργικές Τέχνες > Αξεσουάρ μουσικών οργάνων & ορχήστρας > Αξεσουάρ εγχόρδων οργάνων > Αξεσουάρ κιθάρας > Χορδές κιθάρας: Χορδές ακουστικής κιθάρας; Χορδές μπάσου κιθάρας; Χορδές κλασικής κιθάρας; Χορδές ηλεκτρικής κιθάρας
pt-BR: Artes e entretenimento > Hobbies e artes > Acessórios para instrumentos musicais e orquestras > Acessórios para instrumentos de corda > Acessórios para guitarra > Cordas para guitarra: Cordas para violão; Cordas para baixo; Cordas para guitarra clássica; Cordas para guitarra elétrica
pl: Sztuka i rozrywka > Hobby i sztuki piękne > Akcesoria do instrumentów muzycznych > Akcesoria do instrumentów strunowych > Akcesoria do gitar > Struny do gitar: Struny do gitary akustycznej; Struny do gitary basowej; Struny do gitary klasycznej; Struny do gitary elektrycznej
fr: Arts et loisirs > Loisirs et arts créatifs > Accessoires pour instruments de musique et orchestres > Accessoires pour instruments à cordes > Accessoires pour guitares > Cordes pour guitares: Cordes de guitare acoustique; Cordes de guitare basse; Cordes de guitare classique; Cordes de guitare électrique
nl: Kunst en entertainment > Hobby's en creatieve vaardigheden > Accessoires voor muziekinstrumenten > Accessoires voor snaarinstrumenten > Accessoires voor gitaren > Gitaarsnaren: Akoestische gitaarsnaren; Basgitaarsnaren; Klassieke gitaarsnaren; Elektrische gitaarsnaren
ko: 아트/엔터테인먼트 > 취미/예술 > 악기/오케스트라 부대용품 > 현악기 부대용품 > 기타 부대용품 > 기타 줄: 어쿠스틱 기타 줄; 베이스 기타 줄; 클래식 기타 줄; 일렉트릭 기타 줄
ja: 芸術・エンターテイメント > 趣味・コレクション > 楽器関連用品 > 弦楽器用品 > ギター用品 > ギター弦: アコースティックギター弦; ベースギター弦; クラシックギター弦; エレキギター弦
ro-RO: Artă și divertisment > Hobby-uri și artă > Accesorii pentru instrumente muzicale și orchestră > Accesorii pentru instrumente cu coarde > Accesorii pentru chitară > Coarde de chitară: Coarde chitară acustică; Coarde chitară bas; Coarde chitară clasică; Coarde chitară electrică
sv: Konst och underhållning > Hobby och skapande > Tillbehör till musikinstrument > Tillbehör till stränginstrument > Gitarrtillbehör > Gitarrsträngar: Akustiska gitarrsträngar; Basgitarrsträngar; Klassiska gitarrsträngar; Elgitarrsträngar
nb: Kunst og underholdning > Hobby og kreativitet > Tilbehør til musikkinstrumenter og orkestre > Tilbehør til strengeinstrumenter > Gitartilbehør > Gitarstrenger: Akustiske gitarstrenger; Bassgitarstrenger; Klassiske gitarstrenger; Elektriske gitarstrenger